【裁判字號】    99,交訴,68
【裁判日期】    990428
【裁判案由】    肇事逃逸罪等
【裁判全文】
臺灣臺中地方法院刑事判決          99年度交訴字第68號
公  訴  人  臺灣臺中地方法院檢察署檢察官
被      告  乙○○
上列被告因肇事逃逸等案件，經檢察官提起公訴（98年度偵字第
29282號），被告於準備程序中就被訴事實為有罪之陳述，經告
以簡式審判之旨，並聽取意見後，本院合議庭裁定由受命法官依
法獨任進行簡式審判程序判決如下：
    主  文
乙○○因過失傷害人，處拘役伍拾日，如易科罰金，以新臺幣壹
仟元折算壹日；又駕駛動力交通工具肇事，致人受傷而逃逸，處
有期徒刑陸月，如易科罰金，以新臺幣壹仟元折算壹日。
    事  實
一、乙○○於民國（下同）98年11月1日下午15時許，騎乘車牌
    號碼BL6-755號重機車，沿臺中縣豐原市○○○道由南往北
    方向行駛，嗣於同日下午15時50分許，行經豐原大道8段921
    愛心公園前時，本應注意汽車（依照道路交通安全規則第二
    條第一項第一款規定，汽車：指在道路上不依軌道或電力架
    線而以原動機行駛之車輛（包括機器腳踏車）。）行駛時，
    駕駛人應注意車前狀況及兩車併行之間隔，並隨時採取必要
    之安全措施，且依當時天候為晴、日間自然光線、路面乾燥
    、無缺陷、無障礙物且視距良好，並無不能注意之情事，竟
    疏未注意及此，適有甲○○騎乘腳踏自行車同向行駛在其右
    前方，而遭乙○○騎乘之前開重機車自左後方碰撞，致甲○
    ○當場人車倒地，因而受有左側鎖骨骨折、左側第2、3、4
    、5根肋骨骨折、腦震盪合併臉部撕裂傷及四肢多處鈍挫傷
    等傷害；詎乙○○於肇事後竟未下車查看並予以傷者必要之
    救護，而萌生逃逸之犯意，隨即騎乘前開機車逃逸。嗣經警
    方據報到場處理並調閱路口監視錄影畫面後，始循線查獲。
二、案經甲○○訴由臺中縣警察局豐原分局報請臺灣臺中地方法
    院檢察署檢察官偵查起訴。
    理  由
一、按除被告所犯為死刑、無期徒刑、最輕本刑為三年以上有期
    徒刑之罪或高等法院管轄第一審案件者外，於前條第一項程
    序進行中，被告先就被訴事實為有罪之陳述時，審判長得告
    知被告簡式審判程序之旨，並聽取當事人、代理人、辯護人
    及輔佐人之意見後，裁定進行簡式審判程序，刑事訴訟法第
    二百七十三條之一第一項定有明文。本件被告所犯係死刑、
    無期徒刑、最輕本刑為三年以上有期徒刑以外之罪，其於準
    備程序中就被訴事實為有罪之陳述，且經審判長告知被告簡
    式審判程序之旨，並聽取公訴人及被告之意見後，本院合議
    庭認為適宜而裁定由受命法官獨任進行簡式審判程序，合先
    敘明。
二、現行刑事訴訟法為保障被告之反對詰問權，排除具有虛偽危
    險性之傳聞證據，以求實體真實之發現，於該法第一百五十
    九條第一項明定被告以外之人於審判外之言詞或書面陳述，
    除法律有規定者外，不得作為證據。是被告以外之人於審判
    外之陳述，除有同條第二項之除外情形，或符合同法第一百
    五十九條之一至第一百五十九條之五，或其他法律有特別規
    定得為證據之情形者外，自不採為論罪之依據。簡式審判程
    序，貴在審判程序之簡省便捷，檢察官指出之證據方法，只
    要被告及辯護人無異議，即可使用，縱或是被告以外之人在
    審判外之陳述，亦得作為證據，是刑事訴訟法第一百五十九
    條第二項規定；「法院以簡式審判程序，不適用之」；第二
    百七十三條之二規定：「簡式審判程序之證據調查，不受第
    一百五十九條第一項…規定之限制」，是於簡式審判程序，
    有關傳聞證據之證據能力限制規定自無適用之餘地，合先敘
    明。
三、訊據被告乙○○對於上揭事實坦承不諱，核與告訴人甲○○
    所指訴及證人廖榮輝、鄭添根、李俊毅等人所證述之情節相
    符，並有道路交通事故現場圖、道路交通事故調查報告表（
    一）（二）、現場照片14張、路口監視錄影器翻拍畫面5張
    、診斷證明書1紙、被告到案後照片8張及車籍查詢基本資料
    詳細畫面1紙、本院99年度司中調字第165號民事調解程序筆
    錄、郵政國內匯款執據影本3份等在卷足資佐證。按汽車行
    駛時，駕駛人應注意車前狀況及兩車併行之間隔，並隨時採
    取必要之安全措施，道路交通安全規則第94條第3項訂有明
    文，而依當時天候為晴、日間自然光線、路面乾燥、無缺陷
    、無障礙物且視距良好，並無不能注意之情事，詎被告竟疏
    未注意及此，以致撞及告訴人而受有前開傷害，足認被告之
    駕駛行為顯有過失，且其過失行為與告訴人所受之傷害間具
    有相當因果關係，是足認被告乙○○自白，核與事實相符，
    堪予採信，事證至臻明確，被告乙○○犯行均洵堪認定。
四、核被告乙○○所為，係犯刑法第185條之4之肇事逃逸罪及同
    法第284條第1項前段之過失傷害罪。被告所犯上開二罪，犯
    意各別，犯罪構成要件不同，應予分論併罰。爰審酌被告乙
    ○○犯罪之動機、目的、手段、品行尚佳，並無不良前科，
    此有台灣台中地方法院檢察署刑案資料查註紀錄表一份在卷
    可按、被告過失程度之輕重、告訴人所受傷害程度、被告肇
    事後態度，及犯罪後已坦認罪愆，頗具悔意，且犯罪後迄今
    已與告訴人甲○○達成民事調解，取得諒解，此亦有本院民
    事庭99年度司中調字第165號調解程序筆錄1份在卷可考，被
    告乙○○並已匯款新台幣3萬元給告訴人甲○○，此有郵政
    國內匯款執據影本3份附卷可參等一切情狀，分別量處如主
    文所示之刑，並均諭知易科罰金之折算標準，以資懲儆。
據上論斷，應依刑事訴訟法第二百九十九條第一項前段、第二百
七十三條之一第一項、刑法第二百八十四條第一項前段、第一百
八十五條之四、第四十一條第一項前段、刑法施行法第一條之一
第一項、第二項前段，判決如主文。
中    華    民    國    99    年    4     月    28    日
                            刑事第八庭法  官  洪俊誠
以上正本證明與原本無異。
如不服本判決，應於判決收受送達後10日內向本院提出上訴狀，
上訴於臺灣高等法院臺中分院（並應敘述具體上訴理由及檢附繕
本）。上訴書狀如未敘述上訴理由，應於上訴期間屆滿後20日內
補提上訴理由書於本院（均須按他造當事人之人數附具繕本）「
切勿逕送上級法院」。
                                      書記官  蕭榮峰
中    華    民    國    99    年    4     月    28    日
附錄論罪科刑實體法條文：
刑法第185條之4（肇事遺棄罪）：
駕駛動力交通工具肇事，致人死傷而逃逸者，處6月以上5年以下
有期徒刑。
刑法第284條：
因過失傷害人者，處6月以下有期徒刑、拘役或500元以下罰金，
致重傷者，處1年以下有期徒刑、拘役或500元以下罰金。
（罰金部份業經刑法施行法第一條之一第二項前段提高30倍為新
台幣1萬5千元）
從事業務之人，因業務上之過失傷害人者，處1年以下有期徒刑
、拘役或1千元以下罰金，致重傷者，處3年以下有期徒刑、拘役
或2千元以下罰金。
（罰金部份業經刑法施行法第一條之一第二項前段提高30倍為新
台幣6萬元）
刑法施行法第一之一條（95年06月14日修正）：
中華民國九十四年一月七日刑法修正施行後，刑法分則編所定罰
金之貨幣單位為新臺幣。
九十四年一月七日刑法修正時，刑法分則編未修正之條文定有罰
金者，自九十四年一月七日刑法修正施行後，就其所定數額提高
為三十倍。但七十二年六月二十六日至九十四年一月七日新增或
修正之條文，就其所定數額提高為三倍。

司法院資訊處製作；財團法人民間司法改革基金會備份。
